【裁判字號】    98,訴,4165
【裁判日期】    990430
【裁判案由】    公共危險
【裁判全文】
臺灣板橋地方法院刑事判決              98年度訴字第4165號
公  訴  人  臺灣板橋地方法院檢察署檢察官
被      告  乙○○
選任辯護人  許諺賓律師（法律扶助）
            王盈智律師（法律扶助）
上列被告因公共危險案件，經檢察官提起公訴（98年度偵緝字第
1759號），本院判決如下：
    主  文
乙○○放火燒燬現供人使用之住宅，未遂，累犯，處有期徒刑
年拾月。
    事  實
一、乙○○前因竊盜案件，經本院於民國92年10月30日以92年度
    簡字第2134號刑事判決判處有期徒刑3 月，並於92年12月7
    日確定，復於93年6 月9 日縮刑期滿執行完畢。復因竊盜案
    件，經本院於94年6 月9 日以94年度簡字第2588號刑事判決
    判處有期徒刑4 月，並於94年7 月19日確定，復於95年6 月
    15日縮刑期滿執行完畢。詎仍不知警惕，於98年1 月10日22
    時33分許，因與其女友甲○○發生爭吵，心生不滿，明知臺
    北縣蘆洲市○○街131 巷10之1 號6 樓為甲○○住處且該社
    區內尚有其他住戶居住，竟基於放火燒燬現供人使用住宅之
    犯意，先將自備之報紙與拖鞋以繩索捆住，復以打火機點燃
    上開物品，自臺北縣蘆洲市○○街131 巷10之1 號6 樓甲○
    ○住處對面樓頂，丟擲至該處陽臺，該處陽臺因而起火燃燒
    ，並造成該處住宅之陽台落地窗毀損、前陽台壁磚脫落、落
    地窗門框變形、窗簾燒燬、酒櫃一角燒燬，致生公共危險，
    幸經臺北縣政府消防局蘆洲分隊第三大隊消防人員前往現場
    ，始將火勢撲滅，上開住宅因之未遭燒燬而未遂。
二、案經甲○○就放火罪部分訴由臺北縣政府警察局蘆洲分局移
    請臺灣板橋地方法院檢察署檢察官偵查起訴。
    理  由
一、按被告以外之人於審判外之言詞或書面陳述，除法律有規定
    者外，不得作為證據，刑事訴訟法第159 條第1 項固定有明
    文。惟被告以外之人於審判外之陳述，雖不符同法第159 條
    之1 至之4 之規定，而經當事人於審判程序同意作為證據，
    法院審酌該言詞陳述或書面陳述作成時之情況，認為適當者
    ，亦得為證據；當事人、代理人或辯護人於法院調查證據時
    ，知有第159 條第1 項不得為證據之情形，而未於言詞辯論
    終結前聲明異議者，視為有前項之同意，此觀同法第159 條
    之5 規定甚明。查本件被告、檢察官於本院審理中均未就證
    據能力提出爭執，且迄於言詞辯論終結前，亦未就本院所調
    查之證據主張有刑事訴訟法第159 條第1 項不得為證據之情
    形，應認均已同意得作為本案之證據。從而，下述證據資料
    縱有屬傳聞證據，或且不符刑事訴訟法第159 條之1 至之4
    之規定者，經本院審酌各該證據資料作成時之一切客觀情況
    ，認無不適當情事，均認有證據能力，合先敘明。
二、上開犯罪事實，業經被告乙○○於本院審理時坦承不諱，核
    與告訴人甲○○於警詢時之指述大致相符，並有現場及監視
    錄影畫面翻拍照片共計14張、臺北縣政府消防局火災原因調
    查鑑定書1 件以及告訴人甲○○之新光吳火獅紀念醫院乙種
    診斷證明書1 紙附卷可資為憑，足認被告自白與事實相符，
    是以本件事證明確，被告犯行堪予認定，應依法論科。
三、核被告乙○○所為，係犯刑法第173 條第3 項、第1 項之放
    火燒燬現供人使用之住宅未遂罪。又放火罪原含有毀損性質
    在內，放火燒燬他人住宅損及牆垣、住宅內之一切用品，自
    無兼論毀損罪之餘地（最高法院29年上字第2388號、79年臺
    上字第1471號判例參照），附此敘明。再被告已著手點燃自
    備之報紙與拖鞋以繩索捆住之物，並丟擲於告訴人甲○○上
    址住宅之陽台處，惟在尚未達到燒燬該處住宅主要結構之程
    度，隨即因消防人員前往現場，將火勢撲滅，是其放火燒燬
    住宅之犯罪行為僅止於未遂階段，應依刑法第25條第2 項之
    規定減輕其刑。被告有如事實欄一所述之前案刑事犯罪執行
    紀錄，有臺灣高等法院被告前案紀錄表1 份附卷可稽，其於
    上開有期徒刑執行完畢後5 年內，故意再犯本件有期徒刑以
    上之罪，應依刑法第47條第1 項之規定，論以累犯，除法定
    刑為無期徒刑部分母庸加重外，爰就有期徒刑部分，加重其
    刑，並先加後減之。爰審酌被告僅係因男女感情糾紛，一時
    衝動，即萌生放火洩忿之犯罪動機，不僅惡性不輕，同時已
    危害社會安寧及平和秩序，另亦造成告訴人所居住宅之財物
    損失，復參酌被告之智識程度、於案發時所受刺激、與被害
    人平日關係、犯行所致生危害程度以及其於事發後大致坦承
    犯行，尚具悔意，犯後態度良好等一切情狀，量處如主文所
    示之刑，以資儆懲。
據上論斷，應依刑事訴訟法第299 條第1 項前段，刑法第173 條
第1 項、第3 項、第25條第2 項、第47條第1 項，判決如主文。
本案經檢察官朱俊銘到庭執行職務
中    華    民    國    99    年    4     月    30    日
            刑事第十三庭  審判長法  官   王士珮
                                法  官   楊明佳
                                法  官   方鴻愷
以上正本證明與原本無異。
如對本判決不服，應於送達後10日內，向本院提出上訴狀（應抄
附繕本）告訴人或被害人如對於本判決不服者，應具備理由請求
檢察官上訴，其上訴期間之計算係以檢察官收受判決正本之日期
為準。
                                書記官   江怡萱
中    華    民    國    99    年    5     月    3     日
附錄本案所犯法條全文：
刑法第173條
放火燒燬現供人使用之住宅或現有人所在之建築物、礦坑、火車
、電車或其他供水、陸、空公眾運輸之舟、車、航空機者，處無
期徒刑或7年以上有期徒刑。
失火燒燬前項之物者，處1年以下有期徒刑、拘役或500元以下罰
金。
第1 項之未遂犯罰之。
預備犯第1 項之罪者，處1年以下有期徒刑、拘役或300元以下罰
金。

司法院資訊處製作；財團法人民間司法改革基金會備份。
